# 请教陈版，子公司无偿向母公司划转股权

提问人：sysulaiyb 时间：2022-12-19 22:14:34
请教陈版，A持有B 100%股权，长投金额 23 亿，B持有C 100%股权，长投 24 亿，现规划C吸收合并B后注销。
这个交易如果分成 2 步理解，即B将持有的对C的 24 亿长投无偿划转给A。然后C再吸收合并B。
（ 1 ）在划转环节，按照相关规定，这种情况下，理论上B需要同时减少 24 亿长投和 24 亿实收资本，但是B实收资本只有 23 亿，未分配利润是负数，没有资本公积，只有 10 万盈余公积，整个所有者权益才 22 亿多。这时候要怎么处理？
（ 2 ）另外C的实收资本只有 10 亿，之所以B的长投有 24 亿，C的实收资本只有 10 亿，是因为C是B几年前从非关联方收购而来。请问吸收合并后，C的实收资本应该是 10 亿，还是 23 亿，谢谢。

回答人：chenyiwei
1 、B按照划出对C长投的账面价值（ 24 亿元），依次冲减实收资本（仅限于减资方案确定的金额）、资本公积（资本溢价）、盈余公积、未分配利润。
2 、一般建议保持原有的注册资本，即保持 10 亿元。吸收合并过程中如形成资本公积的，后续可用资本公积转增资本。

提问人：sysulaiyb 时间：2022-12-23 20:19:55
@chenyiwei 陈版，请问一下，第一点那里，B的所有者权益没有 24 亿那么多，不够冲减，应该怎么处理？谢谢

回答人：chenyiwei
继续冲减未分配利润，即使这样会导致未分配利润的更大负数余额，甚至将B的净资产总额冲减为负数。

提问人：sysulaiyb 时间：2022-12-26 11:11:16
@chenyiwei 谢谢陈版的耐心解答，还有一个问题没想明白。
B是同时减少 24 亿长投和所有者权益。那A是怎么处理？理论上A是将原来持有B的长投改为持有C的长投，但是A原来持有B的长投只有 23 亿，A最后持有C的长投是 23 亿还是 24 亿？应该怎么理解才能互相勾稽得上，谢谢。

回答人：chenyiwei
这种情况母子双方不一定互相勾稽，因为角度还是有差别。母公司A对B长投的冲减以到零为限，所以最多冲减 23 亿元，相应地对C的长投成本也是 23 亿元。